# ATA N.13 11/11/2025

## Disciplina: Requisitos de Software  
## Data: 11/11/2025  
## Horário: 21:03  
## Local: Microsoft Teams 
[**Evidência**](https://unbbr.sharepoint.com/:v:/s/BASED/EQPBkku72cROqLQRe-vV4cMBVxPFOYxkS3ydY2sbudTIHQ?e=tRHfht&nav=eyJyZWZlcnJhbEluZm8iOnsicmVmZXJyYWxBcHAiOiJTdHJlYW1XZWJBcHAiLCJyZWZlcnJhbFZpZXciOiJTaGFyZURpYWxvZy1MaW5rIiwicmVmZXJyYWxBcHBQbGF0Zm9ybSI6IldlYiIsInJlZmVycmFsTW9kZSI6InZpZXcifX0%3D)

### Integrantes do Grupo
- Amanda de Moura
- Beatriz Figueiredo dos Santos
- Eduardo Oliveira Valadares
- Gabriel Augusto Vilarinho Viana Rocha
- Samuel Rodrigues Viana Lobo

### Ausentes
- Davi Marques do Egito Coelho (justificado)

***

## Objetivos da Reunião
- Realizar retrospectiva, review e planejamento da sprint.
- Definir encaminhamentos e responsáveis.

***

## Retrospectiva
O grupo comentou sobre a finalização da sprint, destacando sentimentos mistos devido à pressão das apresentações e situações descontraídas. Houve identificação de problemas na padronização do front-end, resultando em retrabalho para unir componentes separados. A comunicação entre front-end e back-end foi limitada, especialmente no contato com o Product Owner. Entre os desafios, citaram o final do semestre, falta de tempo e pouca experiência com as tecnologias utilizadas. Os principais aprendizados incluíram o uso eficiente dos canais de comunicação e maior colaboração diante de dificuldades técnicas.

***

## Review
Os membros reconheceram a baixa frequência de revisão do backlog e dificuldade para definir as tarefas do MVP. Houve sugestão para revisar ou remover alguns itens do backlog, evitando expectativas desalinhadas. A equipe reforçou a importância de documentar detalhes dos gráficos e padronizar módulos compartilhados. Foi acordado intensificar as revisões de PRs e realizar sessões de acompanhamento mais regulares.

***

## Planejamento
Para as próximas sprints, o foco será finalizar a página de importação e integrar o front, login e dados importados. Responsabilidades foram distribuídas para tarefas pendentes, como definição de gráficos, revisão de PRs, criação de checklists para validação do cliente e implementações técnicas. O grupo se comprometeu a fazer mais sessões de programação conjunta, organizar reuniões de coworking e documentar de forma mais clara as tarefas em todos os canais. Também foi decidido criar checklists específicos para validação do PO.

***

## Encaminhamentos
- Serão implementadas rotinas de ata com rodízio de redatores. 
- Todos os membros devem atualizar o status das tarefas nos canais oficiais, reportando avanços ou dificuldades. 
- Haverá reforço na comunicação de reuniões paralelas e decisões com o restante do grupo. 
- Foi destacada a importância de evitar acúmulo de tarefas e definir prazos mais claros, principalmente para integrações, importação de planilhas e desenvolvimento de testes automatizados em ambas as frentes.

***

## Encerramento da Reunião  
Horário: 23:02  
Duração Aproximada: 1h59  
Responsável pela redação da ata: Davi do Egito